臺灣高等法院臺南分院刑事判決
                                   110年度上訴字第1090號
上  訴  人  
即  被  告  鍾克豊




上列上訴人因傷害等案件，不服臺灣雲林地方法院110年度訴字
第398號中華民國110年8月30日第一審判決（起訴案號：臺灣雲
林地方檢察署110年度偵字第3940號），提起上訴，本院判決如
下：
    主  文
上訴駁回。
    理  由
一、按刑事訴訟法第361 條第1 項、第2 項規定，不服地方法院
    之第一審判決而上訴者，須提出上訴書狀，並應敘述具體理
    由。就修法過程以觀，原草案為：「依前項規定提起上訴者
    ，其上訴書狀應敘述理由，並引用卷內訴訟資料，具體指摘
    原審判決不當或違法之事實。其以新事實或新證據為上訴理
    由者，應具體記載足以影響判決結果之理由。」嗣經修正通
    過僅保留「上訴書狀應敘述具體理由」之文字，其餘則刪除
    ，故所稱「具體理由」，並不以其書狀應引用卷內訴訟資料
    ，具體指摘原審判決不當或違法之事實，亦不以於以新事實
    或新證據為上訴理由時，應具體記載足以影響判決結果之情
    形為必要。但上訴之目的，既在請求第二審法院撤銷或變更
    第一審之判決，所稱「具體」，當係抽象、空泛之反面，若
    僅泛言原判決認事用法不當、採證違法或判決不公、量刑過
    重等空詞，而無實際論述內容，即無具體可言。從而，上開
    法條規定上訴應敘述具體理由，係指須就不服判決之理由為
    具體之敘述而非空泛之指摘而言。倘上訴理由就其所主張第
    一審判決有違法或不當之情形，已舉出該案相關之具體事由
    足為其理由之所憑，即不能認係徒托空言或漫事指摘；縱其
    所舉理由經調查結果並非可採，要屬上訴有無理由之範疇，
    究不能遽謂未敘述具體理由（最高法院106 年度第8 次刑事
    庭會議參照）。綜上，上訴人之上訴書狀，須具體敘述原判
    決有何違法或不當，應予撤銷改判之情形，否則即屬空泛指
    摘，其所為上訴，即不符合上訴之法定要件。
二、上訴意旨略以：被告因左眼失明及左手殘缺，常被取笑及冷
    言冷語，以致發生傷害罪及公然侮辱罪，原審判處拘役35日
    太重，因而提起上訴。
三、經查：
  ㈠原判決認定上訴人即被告基於傷害之犯意，於民國110年4月1
    5日下午5時15分許，在雲林監獄一工場前車道，徒手毆打告
    訴人吳承旭身體2下，致告訴人吳承旭受有頭部右側紅腫、
    右手肘破皮等傷害；另基於公然侮辱之犯意，在上開特定多
    數人均得共見共聞之地點，向告訴人吳承旭辱罵：「幹」、
    「幹你娘」等語，足以貶損告訴人吳承旭之人格尊嚴、名譽
    及社會評價等情，業經告訴人指訴及證人陳智源證述明確，
    並有雲林監獄受刑人或相關人員訪談紀錄各1份、雲林監獄
    收容人內外傷紀錄表1張、法務部矯正署雲林監獄110年8月2
    日函文及所附監視器畫面翻拍照片4張、光碟1份附卷可稽，
    被告復於原審自白犯行，因而論被告所為，係犯刑法第277
    條第1項之傷害罪、第309條第1項之公然侮辱罪；被告於上
    開時地，徒手毆打告訴人及先後以言語辱罵告訴人之行為，
    均係於密接時地，各基於單一之犯意所為之行為，各自侵害
    法益同一，各該舉動獨立性極為薄弱，均論以接續犯之一罪
    ；被告上開2次犯行，犯意各別，行為互殊，應予分論併罰
    ；被告前犯毒品案件，經法院定應執行有期徒刑7月確定，
    於107年12月5日執行完畢，5年以內故意再犯本案有期徒刑
    以上之傷害罪，構成累犯，且被告於前案執行完畢後，理應
    對刑罰產生警惕作用而避免再犯罪，卻更犯傷害罪，依其累
    犯及犯罪情節，並無釋字第775號解釋所指罪責不相當情事
    ，應依刑法第47條第1項規定，就所犯傷害罪之犯行加重其
    刑；並審酌被告因與告訴人前因細故相處不睦，而對告訴人
    心生不滿，竟不思克制情緒及理性處事，貿然訴諸暴力，徒
    手攻擊告訴人，致告訴人受有上揭傷勢，並恣意辱罵告訴人
    ，足以貶損告訴人之人格及社會評價，明顯欠缺尊重他人人
    格、名譽及身體法益之觀念，益見被告情緒控制管理能力不
    佳，法治觀念薄弱，應予非難，惟考量被告犯後終能坦承犯
    行，犯後態度尚佳，兼衡被告自陳為國中肄業之智識程度、
    入監前從事粗工、日薪約新臺幣1,000元、未婚、無子女之
    家庭經濟狀況等一切情狀，分別量處拘役30日及8日，定應
    執行拘役35日，並均諭知易科罰金之折算標準。已詳敘所憑
    證據與認定之理由，經核認事用法及採證均無違誤，量刑亦
    屬允當。
  ㈡按刑之量定，為求個案裁判之妥當性，法律賦予法院裁量之
    權，量刑輕重，屬為裁判之法院得依職權自由裁量之事項，
    苟其量刑已以行為人之責任為基礎，並斟酌刑法第57條各款
    所列情狀，在法定刑度內，酌量科刑，如無偏執一端，致明
    顯失出失入情形，上級審法院即不得單就量刑部分遽指為不
    當或違法。原判決認定被告傷害及公然侮辱犯行，就科刑之
    部分，已審酌刑法第57條各款規定事項，而為量刑理由，經
    核並未逾越外部界限（法定刑）及內部界限（比例原則、平
    等原則、罪刑相當原則等），即不能任意指為違法。上訴意
    旨對於原審判決有何違法或不當之違誤，而應予撤銷改判，
    並未指出任何具體理由，而係僅憑己見，對本案原審量刑適
    法行使之裁量權徒為空泛之爭執，自有未合。
四、綜上，上訴人上訴意旨並無隻字片語表明第一審判決採證認
    事、用法或量刑有何不當或違法之處，僅因其個人主觀上對
    法院量刑之期盼，而就原審量刑之裁量爭執，核其上訴意旨
    ，要不能認為已經依據卷內既有訴訟資料或提出新事證，指
    摘或表明原審判決有何採證認事、用法或量刑等足以影響原
    審判決本旨之不當或違法，自難謂係具體理由，依首揭說明
    ，本件上訴並無具體理由而不合法定程式，應以判決駁回，
    並不經言詞辯論為之。
五、據上論斷，應依刑事訴訟法第367條前段、第372條，判決如
    主文。
中　　華　　民　　國　　110 　年　　10　　月　　26　　日
                  刑事第七庭    審判長法　官  吳勇輝
                                      法　官  黃國永
                                      法　官  吳錦佳
以上正本證明與原本無異。
傷害罪部分，如不服本判決應於收受送達後20日內向本院提出上
訴書狀，其未敘述上訴理由者，並得於提起上訴後20日內向本院
補提理由書（均須按他造當事人之人數附繕本）「切勿逕送上級
法院」。
其餘不得上訴。
　　　　　　　　　　　　　　　　　　　書記官  蔡双財
中　　華　　民　　國　　110 　年　　10　　月　　26　　日